【裁判字號】    92,交抗,721
【裁判日期】    920918
【裁判案由】    聲明異議
【裁判全文】
臺灣高等法院臺中分院刑事裁定                    九十二年度交抗字第七二一號
    抗  告  人
    即受處分人  甲○○
右抗告人即受處分人因違反道路交通管理處罰條例聲明異議案件，不服臺灣地方法院
中華民國九十二年七月二十八日所為裁定（九十二年度交聲字第三０五號），提起抗
告，本院裁定如左：
    主  文
抗告駁回。
    理  由
一、本件抗告人即受處分人甲○○抗告意旨略以：抗告人於民國九十二年五月二十二
    日行經員林鎮○○路、莒光路口時，係因前車車速較慢，致其未能於交通警示燈
    轉為黃燈時速快通過，因而被交通警察舉發闖紅燈，並無闖紅燈之事實；又員警
    舉發當時僅憑感官認定，難保無誤認之情形，原審裁定遽依員警之證言即駁回抗
    告人之聲明異議，自有未當云云。
二、惟按汽車駕駛人，行經有燈光號誌管制之交岔路口闖紅燈者，處新臺幣一千八百
    元以上五千四百元以下罰鍰，並記違規點數三點，道路交通管理處罰條例第五十
    三條第一項、第六十三條第一項第三款分別定有明文。本件經原審法院訊之抗告
    人固承認其確有於九十二年五月二十二日二十時許，駕駛車號二Ｋ－四九四八號
    自用小客車，行經彰化縣員林鎮○○路與莒光路口處時，為警攔檢之事實，然仍
    矢口否認其有違規闖紅燈之情事，且辯稱：伊是因為當時塞車，而將車停於路中
    ，卻為警舉發闖紅燈云云。經查：本件抗告人係駕駛上揭自用小客車，於前述時
    、地，在紅燈之情況下，由莒光路右轉進員鹿路，而有違規闖紅燈之事實，業據
    目擊證人即當日在場據以取締之員警施棋全於原審到庭指證歷歷，其對抗告人所
    有自小客車違規情事結證綦詳，實非無憑；又抗告人雖一再辯稱，其係由員鹿路
    直行通過莒光路，並非如同證人所言係由莒光路右轉駛向員鹿路，但查：當日員
    警係在三義路與員鹿路轉角處執行勤務，並於三義路上之交通號誌為綠燈時舉發
    抗告人，由於抗告人經警舉發違規之地點，係員鹿路、莒光路及三義路交會處之
    五岔路口，故於三義路上之交通號誌為綠燈時，員鹿路及莒光路上之交通號誌皆
    為紅燈，故無論抗告人當日駕駛所行之方向係由員鹿路直行通過莒光路，或是由
    莒光路右轉駛向員鹿路，均不影響抗告人闖紅燈之事實認定；再者，抗告人之供
    述前後不一，先是於具狀異議時表示，其係因前車車速較慢，致其未能於交通警
    示燈為黃燈時速快通過；後又表示其係因為當時塞車，而將車停於路中；復又表
    示其開車都沒有停下來，是開到一半被警察攔下來；所為之供述前後矛盾，並不
    足採；參以抗告人與證人即員警施棋全並不相識，亦無何怨隙可言，則施棋全當
    無無端搆陷抗告人之理由，況施棋全係為維護抗告人、其他車輛駕駛人及行人行
    之安全而據以執法，其更不致為貪圖取締抗告人之些微績效，而甘冒瀆職、偽證
    之刑責之風險以誣陷抗告人，此非但斷送個人之前途，更傷害國家執法者執法之
    尊嚴，是其指證當非虛假，而值採信。本件原處分機關認定抗告人違規之事由並
    無不當，裁罰之數額亦在法定額度內，而屬有據。原審法院因認抗告人於原審之
    聲明異議顯無理由，裁定予以駁回，並無不當。抗告意旨仍執陳詞，指摘原裁定
    不當，並無理由，應予駁回。
據上論斷，應依道路交通案件處理辦法第二十六條，刑事訴訟法第四百十二條，裁定
如主文。
中      華      民      國    九十二    年      九      月     十八     日
                                  臺灣高等法院臺中分院刑事第六庭
                                        審判長法  官  李  文  雄
                                              法  官  陳  嘉  雄
                                              法  官  邱  顯  祥
右正本證明與原本無異。
不得再抗告。
                                              書記官  陳  桂  芬
中      華      民      國      九十二   年       九      月    十八    日
                                                                        Ｉ


司法院資訊處製作；財團法人民間司法改革基金會備份。
